臺灣彰化地方法院刑事判決
110年度交易字第323號
公  訴  人  臺灣彰化地方檢察署檢察官 
被      告  蔡函螢



上列被告因過失傷害案件，經檢察官提起公訴（110年度調偵字
第237號），本院判決如下：
     主    文
乙○○犯過失傷害罪，處拘役參拾伍日，如易科罰金，以新臺幣壹
仟元折算壹日。
     犯罪事實
一、乙○○於民國109年6月27日17時20分許，駕駛車牌號碼0000-0
    0號自用小客車，沿彰化縣○○鄉○○路000號旁產業道路由東往
    西方向行駛，行經大山路699號前之交岔路口，欲右轉進入
    大山路行駛時，原應注意轉彎車應讓直行車先行，且依當時
    天候、光線、路面狀況及該路口雖因路旁種植香蕉樹而視野
    不佳，但路口處設有廣角反射鏡可供確認左右來車，而無不
    能注意之情事，竟疏未注意於此即貿然右轉；適同一時間，
    甲○○無重型機車駕照，仍騎乘車牌號碼000-000號之大型重
    型機車，沿大山路由南往北方向行駛，行駛至上開交岔路口
    時，以時速約50公里之車速經過上開路口，未減速慢行，亦
    未注意車前狀況而繼續直行，於經過路口後始發覺有正在轉
    彎中之乙○○車輛，甲○○為了閃避乙○○車輛而重心不穩傾倒前
    滑，前滑時碰撞到轉彎行進中之乙○○車輛，致甲○○人車倒地
    ，受有右側肢體、背部、臉部多處挫傷及右側肩部旋轉環帶
    撕裂傷等傷害。
二、案經甲○○告訴彰化縣警察局芳苑分局報告臺灣彰化地方檢察
    署檢察官偵查起訴。
     理    由
一、認定事實所憑之證據及理由：
　㈠上揭犯罪事實，業據被告乙○○於警詢、偵查及本院審理中坦
    白承認，並有道路交通事故現場圖、道路交通事故調查報告
    ㈠、㈡-1、道路交通事故現場圖、彰化縣警察局道路交通事故
    初步分析研判表、現場暨車輛損壞照片16張、監視器光碟1
    片及翻拍照片4張、衛生福利部臺北醫院診斷證明書、彰化
    基督教醫療財團法人二林基督教醫院診斷書、道路摩擦指數
    對照表及公路監理電子閘門在卷為證，並經本院當庭勘驗路
    口監視器錄影畫面，製有勘驗筆錄在卷可查。
　㈡按汽車行駛時，轉彎車應讓直行車先行，道路交通安全規則
    第102條第1項第7款定有明文。被告既考領得駕駛執照，且
    該路口設有廣角反射鏡得確認路口左右來車狀況，被告駕駛
    車輛自應注意遵守上開規定，故被告行經案發地點之無號誌
    交岔路口時，未能提高警覺，確實查看兩側無來車後始行轉
    彎通過，足見被告駕車行經無號誌交岔路口時確實有未禮讓
    直行車及未能注意車前狀況之過失。而被告上開過失，導致
    告訴人發覺被告車輛時已反應不及，為閃避而造成機車傾斜
    不穩，向前滑行時與被告車輛擦撞，致告訴人人車倒地，受
    有右側肢體、背部、臉部多處挫傷及右側肩部旋轉環帶撕裂
    傷等傷害，被告上開過失行為與被害人受傷結果間有因果關
    係。從而，本案事證明確，被告過失傷害犯行堪以認定，應
    依法論科。
二、論罪科刑：
  ㈠核被告所為，係犯刑法第284條前段之過失傷害罪。
  ㈡被告於肇事後，於具有偵查犯罪權限之機關或個人發覺其本
    件犯行前，即向到現場處理之員警坦承為肇事者之事實，有
    彰化縣警察局道路交通事故肇事人自首情形紀錄表1份在卷
    可按，嗣後被告並接受裁判，符合刑法第62條前段自首之規
    定，應依該規定減輕其刑。　　
  ㈢爰審酌被告駕車疏於注意，肇致本件車禍事故發生，並導致告訴人受傷。然而本件告訴人無重型機車駕照仍駕駛大型重型機車（黃牌車），且經本院勘驗路口監視器畫面可知，告訴人在尚未經過路口前，被告車輛已經開始轉彎，而告訴人機車直行行駛進入路口時，絲毫未見告訴人機車有減速之情形，告訴人也未注意到被告車輛已經出現在路口；且該路段限速50公里，而經告訴人警詢供述稱其車速大約每小時50公里等語，與道路交通事故現場圖上所載之告訴人機車刮地痕對照道路摩擦指數對照表車速大約時速50公里相符，而從監視器畫面來看，告訴人機車確實不慢，也未曾減速，故告訴人在限速50公里之道路上以約50公里之時速行駛，經過無號誌之交岔路口時，未曾減速及注意路口狀況，導致本件事故發生，亦有過失，並應與被告同負相同肇事責任。另審酌本件告訴人因本件事故而肩膀受傷，傷勢雖非嚴重，但因告訴人從事修車業，肩膀受傷對其生活及工作仍有較大影響；而被告雖坦承犯行，但尚未與告訴人達成調解（告訴人提出新臺幣10萬元和解，範圍包含車子損害部分，然機車損害部分非屬過失傷害案件所得請求範圍，且告訴人亦非車輛所有權人；而告訴人提起附帶民事訴訟部分，則經本院判決被告應給付告訴人新臺幣51,695元及法定利息），被告表示無力與告訴人和解，請法院依法判決等情；兼衡被告高中肄業之智識程度，受僱於早餐店，有兩名子女，均就讀幼兒園小班等一切情況，量處如主文所示之刑，並諭知易科罰金之折算標準。
三、據上論斷，依刑事訴訟法第299條第1項前段，判決如主文。
本案經檢察官吳曉婷提起公訴，檢察官戴連宏到庭執行職務。
中　　華　　民　　國　　110 　年　　8 　　月　　24　　日
                  刑事第二庭        法  官  陳怡潔
以上正本證明與原本無異。
如不服本判決應於收受判決後20日內向本院提出上訴書狀，並應
敘述具體理由。其未敘述上訴理由者，應於上訴期間屆滿後20日
內向本院補提理由書(均須按他造當事人之人數附繕本)「切勿逕
送上級法院」。
告訴人或被害人對於判決如有不服具備理由請求檢察官上訴者，
其上訴期間之計算係以檢察官收受判決正本之日期為準。
中　　華　　民　　國　　110 　年　　8 　　月　　24　　日
                                    書記官  顧嘉文

附錄本案論罪科刑法條：
中華民國刑法第284條
因過失傷害人者，處1年以下有期徒刑、拘役或10萬元以下罰金
；致重傷者，處3年以下有期徒刑、拘役或30萬元以下罰金。